# 可供出售金融资产递延所得税资产处理问题

提问人：lh_2311 时间：2016-07-25 22:51:13
请教陈版：报告期末，企业已计提减值准备的可供出售金融资产因公允价值上升而需调减原确认的减递延所得税资产，调减的递延所得税资产是计入综合收益还是当期递延所得税费用？准则具体规定是什么？谢谢！

回答人：chenyiwei
你所说的金融资产是权益工具投资还是债务工具投资？ 如果是权益工具投资，则因为可供出售权益工具的减值准备不能通过损益转回，只能通过其他综合收益转回，相应地转销的递延所得税资产的对应科目也是借记其他综合收益。 如果是债务工具投资，则其减值准备的转回是计入当期损益（资产减值损失）的，相应地对应递延所得税资产的转回也是借记“所得税费用——递延所得税费用”。

提问人：testacc 时间：2017-04-25 15:50:28
正好借这个帖子请教下版主：如果可供出售权益金融资产初始确认后，首次出现公允价值上升时，要不要确认递延所得税负债？好像是不需要的吧，既不影响利润也不影响应纳税所得额？

回答人：chenyiwei
需要确认。“不影响会计利润也不影响应纳税所得额”的豁免情形只适用于初始确认，而此处的公允价值变动属于后续计量范畴，不适用该豁免规定。确认递延所得税时，对应科目为其他综合收益，即其他综合收益按税后净额。